【裁判字號】    99,重訴緝,2
【裁判日期】    991115
【裁判案由】    毒品危害防制條例
【裁判全文】
臺灣基隆地方法院刑事判決             99年度重訴緝字第2號
公  訴  人  臺灣基隆地方法院檢察署檢察官
被      告  甲○○
指定辯護人  陳雅萍律師
上列被告因違反毒品危害防制條例案件，經檢察官提起公訴（93
年度偵字第1552號），本院判決如下：
    主  文
甲○○共同製造第二級毒品未遂，處有期徒刑肆年陸月。扣案如
附表壹編號六至十一所示之物及如附表貳編號五三所示之物均沒
收。
    事  實
一、甲○○前因違反肅清煙毒條例、麻醉藥品管理條例等案件，
    經法院分別判決後，定應執行有期徒刑18年確定，於民國92
    年8 月8 日假釋出監（迄今尚未執行完畢）。
二、甲○○與友人楊榮宗、莊有正及張啟東（楊榮宗、莊有正均
    經最高法院以97年度台上字第2689號判決確定，張啟東亦經
    臺灣高等法院另案判決確定）均明知甲基安非他命（起訴書
    誤載為安非他命）係毒品危害防制條例管制之第二級毒品，
    不得製造。緣於93年1 月1 日前之某日，楊榮宗、莊有正及
    張啟東共同基於製造第二級毒品之犯意，由張啟東駕車搭載
    楊榮宗及莊有正共同前往基隆市八斗子地區之麥當勞速食店
    門口，與姓名不詳綽號「番仔」之成年男子碰面，推由楊榮
    宗收受「番仔」所交付尚未完成純化程序、外觀為棕色帶有
    臭味之甲基安非他命半成品（欲製造甲基安非他命成品共需
    經氯化、氫化、純化三階段，詳如後述），楊榮宗復將前開
    半成品交予莊有正及張啟東帶至莊有正位於基隆市○○街「
    碧海擎天」社區之租屋處置放，欲共同將前開半成品脫色、
    除臭製成可供販售予一般人施用之甲基安非他命白色結晶。
    93年2 月間，楊榮宗、莊有正及張啟東共赴臺北市○○路購
    買所需器具後，三人即著手進行製造甲基安非他命之第三階
    段即純化過程，惟多次進行仍無法去除顏色及臭味，楊榮宗
    、莊有正與張啟東遂於同年3 月19日駕車前往高雄巿某處，
    請姓名不詳綽號「秀慧」之成年男子指導製造甲基安非他命
    成品之技術，經「秀慧」口述製造方式，楊榮宗以紙筆記下
    製造流程後，並收受「秀慧」所交付僅完成氯化、氫化程序
    之甲基安非他命液態半成品一桶，渠等將前開甲基安非他命
    半成品及製造器具均搬至苗栗頭份山區藏放。甲○○明知楊
    榮宗等人正在從事製造甲基安非他命之行為，仍與楊榮宗、
    莊有正及張啟東共同基於製造第二級毒品之犯意聯絡，由甲
    ○○於同年4 月初某日，向不知情之蔡樹梅承租門牌為臺北
    縣三重巿大同北路131 巷3 號4 樓之房屋，作為製造甲基安
    非他命之處所，並於同年4 月5 日，與楊榮宗、莊有正及張
    啟東合力將前揭甲基安非他命半成品及製造器具自苗栗頭份
    山區搬運入上開房屋，甲○○復與楊榮宗一同前往臺北市○
    ○路添購所需藥劑後，甲○○、楊榮宗及莊有正旋共同在上
    址屋內，以將前揭甲基安非他命半成品放在燒鍋內溶入水中
    ，加入化學藥劑，再以瓦斯爐火燒提煉結晶之方式，進行製
    造甲基安非他命之純化過程，俟至同年4 月13日，尚未製成
    無臭味之甲基安非他命白色結晶時，為警於同年4 月13日下
    午6 時許持本院核發之搜索票，至上址房屋執行搜索，當場
    查獲甲○○、楊榮宗及莊有正，除在楊榮宗身上搜獲如附表
    貳編號五三所示之甲基安非他命製造流程表一紙外，並在屋
    內扣得如附表壹編號一至十一及如附表貳編號一至五二所示
    之物，渠等共同製造第二級毒品甲基安非他命之犯行因而未
    能得逞。
三、案經臺北巿政府警察局移請臺灣基隆地方法院檢察署檢察官
    偵查起訴。
    理  由
一、證據能力之說明：
    本案下列所引用之各項供述及非供述證據，檢察官、被告甲
    ○○及辯護人於本院準備程序時表示對全部證據之證據能力
    均不爭執，迄至本案言詞辯論終結前亦未曾聲明異議，本院
    審酌上開證據之作成或取得之狀況，並無違法不當及證明力
    明顯過低之瑕疵，復經本院於審判期日就上開證據依法進行
    調查、辯論，自應認均具有證據能力。
二、認定犯罪事實所憑之證據及理由：
  (一)上揭犯罪事實，業據被告於警詢、檢察官偵訊中、本院準備
    程序及審判期日中自白承認，且經證人楊榮宗、莊有正及張
    啟東分別於警詢及偵訊中、證人蔡樹梅於警詢中證述綦詳，
    並有如附表壹編號一至十一、如附表貳編號一至五二所示之
    物扣案可稽，及通訊監察譯文、扣案物品照片二十四張、製
    造流程表一紙在卷可參（警卷、警聲搜卷第28至35頁及第40
    頁）。前述附表壹編號一至十一所示之物經送請內政部警政
    署刑事警察局以呈色試驗法、氣相層析質譜分析法及核磁共
    振分析法鑑驗結果，其中附表壹編號六至十一所示之物均檢
    出甲基安非他命成分，外觀、重量及純度詳如附表壹編號六
    至十一所示，附表壹編號四所示之物檢出麻黃成分等情，
    有該局93年5 月11日刑鑑字第0930084018號鑑驗通知書附卷
    足查（93年度偵字第1552號卷第48頁）；且甲基安非他命非
    天然存在之物質，而係人工合成物質，屬有機化學合成領域
    ，其合成過程步驟之設計，因人而異，從原料之選擇到器具
    之使用、藥品之添加均因方法之不同而有差別，有該局93年
    7 月21日刑鑑字第0930145546號函存卷可佐（參本院93年度
    重訴字第6 號影卷，該案被告為楊榮宗、莊有正）；而附表
    貳編號十六之催化劑（起訴書誤載為分離劑）一瓶，內含紅
    棕色粉末，經鑑驗發現內含鈀（Pd）、硒（Se）、氯（Cl）
    等元素成分，其中鈀於化學反應中經常做為催化劑使用等情
    ，有該局93年8 月12日刑鑑字第0930136774號鑑驗通知書在
    卷可考（參本院93年度重訴字第6 號影卷）。又證人即法務
    部調查局調查員闕山仲於本院93年度重訴字第10號案件（該
    案被告為張啟東）審判期日中以證人身分到庭證稱：製造甲
    基安非他命之流程可分為三階段，第一階段係氯化反應，亦
    即將原料麻黃與亞硫醯二氯或鹽酸等物反應得到氯麻黃素
    之過程；第二階段係氫化反應，該階段可得含有甲基安非他
    命成分之黑色溶液，亦即黑水，黑水因內含重金屬、有機溶
    劑等有害人體之物質，無法直接施用；第三階段係純化反應
    ，亦即將甲基安非他命黑色溶液加入鹽巴析出無色甲基安非
    他命結晶之過程。初次作純化反應所得之結晶，因較不純，
    通常會再將之溶於溫水中，加入活性碳除色、脫臭，再置入
    冰箱，析出結晶等語，有卷附該案審判筆錄足稽（參本院93
    年度重訴字第6 號影卷）。準此，足認被告上開具任意性之
    自白確與事實相符，堪可採信。
  (二)按甲基安非他命係毒品危害防制條例第2 條第2 項第2 款所
    稱之第二級毒品，不得非法製造。而毒品危害防制條例之立
    法目的，在防制毒品危害，維護國民身心健康（同條例第 1
    條參照）；該條例第2 條並明定所稱毒品，係指具有成癮性
    、濫用性及對社會危害性之麻醉藥品與其製品及影響精神物
    質與其製品。因此，單純含有該等藥品、物質成分者，倘因
    非可供施用，而無成癮性、濫用性及對社會危害性，應不屬
    該條例所列管之毒品。從而製造毒品過程中，若因製造程序
    尚未完成，而未可供施用，仍非屬毒品危害防制條例所指之
    毒品，其製造之行為應僅該當於該條例之製造毒品未遂罪（
    最高法院99年度台上字第3666號、第3231號判決意旨參照）
    。本案所查獲如附表壹編號六至十一所示之棕色晶體或黑色
    液體雖均含有甲基安非他命成分，然與市面上流通供吸食者
    施用之無臭甲基安非他命白色結晶尚有不同。而毒品危害防
    制條例之立法目的，旨在避免具有成癮性、濫用性及對社會
    危害性之物質在社會上流通，以前揭條例規範之罰則，阻斷
    國民任意取得前揭物質進而施用之可能性。上開含有甲基安
    非他命成分之棕色晶體及黑色液體，，既尚未完成純化程序
    ，難以對外銷售供一般人施用，應認本案之製造程序尚未完
    成；而上開氯化、氫化及純化三階段反應，均屬欲製造足供
    販售予一般人施用之甲基安非他命成品之過程，在法律上無
    從割裂分論，準此，自應認渠等上開所為係已著手於製造第
    二級毒品甲基安非他命之行為而未達於既遂程度。綜上所述
    ，本案事證明確，被告製造第二級毒品未遂之犯行足堪認定
    。
三、論罪科刑：
  (一)按依刑法第2 條第1 項規定，比較適用最有利於行為人之法
    律時，應就罪刑有關之一切情形，綜其全部之結果，而為比
    較，再適用有利於行為人之法律處斷，且應就罪刑有關之一
    切情形，比較其全部之結果，而為整個之適用，不能割裂而
    分別適用有利之條文。查被告行為後，毒品危害防制條例有
    部分條文於98年5 月20日修正公布，並自98年11月20日起施
    行，其中第4 條第2 項於修正前規定「製造、運輸、販賣第
    二級毒品者，處無期徒刑或七年以上有期徒刑，得併科新臺
    幣七百萬元以下罰金」，於修正後則規定「製造、運輸、販
    賣第二級毒品者，處無期徒刑或七年以上有期徒刑，得併科
    新臺幣一千萬元以下罰金」，將製造第二級毒品罪關於罰金
    刑之上限提高，至於同條第6 項（未遂犯）法條文字則未有
    變動；另尚增訂第17條第2 項「犯第4 條至第8 條之罪於偵
    查及審判中均自白者，減輕其刑」之規定。製造第二級毒品
    未遂罪之法定刑既與製造第二級毒品既遂罪之規定相同，因
    被告於偵查中曾表示：「（問：為何會想和楊榮宗作毒品？
    ）我也不會說，但我承認我錯了」等語，於審判中亦自白全
    部犯行，可認合於前述「於偵查及審判中均自白」之規定；
    若本院整體適用修正前之毒品危害防制條例，修正前毒品危
    害防制條例第4 條第2 項關於罰金部分之法定刑雖然較輕，
    然被告將無適用上述新增訂減輕其刑規定之餘地；反之，若
    本院整體適用修正後之毒品危害防制條例，修正後毒品危害
    防制條例第4 條第2 項雖將罰金刑之上限提高，然被告即可
    適用上述新增訂第17條第2 項規定予以減輕其刑，顯屬較為
    有利。經綜合比較結果，應認本案整體適用修正後之毒品危
    害防制條例之規定，始屬適法。是核被告所為，係犯修正後
    毒品危害防制條例第4 條第6 項、第2 項之製造第二級毒品
    未遂罪，公訴意旨認被告所為係犯同條例第4 條第2 項製造
    第二級毒品既遂罪一節，容有誤會，爰由本院逕予更正（既
    遂與未遂之間尚毋庸變更起訴法條，司法院(76)廳刑一字第
    1983號函釋內容可資參照）。又扣案如附表壹編號六至十一
    所示含甲基安非他命成分之棕色晶體及黑色液體既欠缺毒品
    危害防制條例第2 條所定「成癮性、濫用性及對社會危害性
    」之要件，被告持有該等物品即非屬「持有第二級毒品」（
    故無持有第二級毒品之低度行為為製造第二級毒品未遂之高
    度行為所吸收而不另論罪之情形）；且上開新修正之毒品危
    害防制條例雖於第11條第6 項明定持有第四級毒品純質淨重
    二十公克以上之刑罰，然卷內並無證據顯示附表壹編號一至
    四所示之第四級毒品純質淨重已達20公克以上（故無持有第
    四級毒品純質淨重二十公克以上之低度行為為製造第二級毒
    品未遂之高度行為所吸收而不另論罪之情形），均併此敘明
    。
  (二)被告與楊榮宗、莊有正及張啟東之間，互有犯意聯絡及行為
    分擔，均為共同正犯。渠等係在密接時間、相近地點，基於
    製造第二級毒品之單一犯意，接續多次為製造之數個舉動，
    應屬接續犯，論以單純一罪。
  (三)被告係已著手於共同製造第二級毒品甲基安非他命之行為，
    惟尚未達於既遂程度，為未遂犯，爰依刑法第25條第2 項規
    定予以減輕其刑。
  (四)被告於偵查及審判中均自白犯行，核與（修正後即現行）毒
    品危害防制條例第17條第2 項減刑規定之要件相符，爰適用
    前述規定遞予減輕其刑。
  (五)辯護人雖具狀請求對被告依刑法第59條規定酌減其刑云云。
    惟刑法第59條規定之適用並非漫無限制，必須犯罪另有特殊
    之原因與環境，在客觀上足以引起一般同情，認為即予宣告
    法定最低度刑期尤嫌過重者，始有其適用。是為此項裁量減
    刑時，須就被告全部犯罪情狀予以審酌在客觀上是否有足以
    引起社會上一般人之同情，而可憫恕之情形，始稱適法。本
    案被告之製造行為倘能成功，該等甲基安非他命成品一旦流
    入市面，將嚴重危害國民身心健康，更將導致眾多施用第二
    級毒品之人須面臨刑事偵查、審判及執行程序，衍生諸多家
    庭及社會問題，本院認被告並無任何在客觀上足以引起一般
    同情之原因，自無刑法第59條規定之適用餘地。
  (六)爰審酌被告曾有違反肅清煙毒條例（販賣毒品）、麻醉藥品
    管理條例等前科紀錄，有臺灣高等法院被告前案紀錄表在卷
    可查，其為本案犯行時正值壯年，竟不思循正當途徑賺取正
    當收入，無視毒品係戕害人民身心健康且極易危害社會治安
    之物，欲與楊榮宗、莊有正及張啟東以上開分工合作方式共
    同製造第二級毒品對外銷售牟取暴利，且依所查獲之原料及
    半成品數量觀之，足認渠等所欲製成之毒品數量非低，以一
    般施用第二級毒品甲基安非他命之人每次施用量觀之（實務
    上常見施用者每次施用量僅為零點幾公克），倘非及時遭查
    緝阻止而係經製造完成流入市面，將嚴重危害國人身心健康
    ，亦將對社會治安產生重大危害，惟被告於偵查及審判中均
    坦承犯行，態度尚稱良好，兼衡其在本案所參與之程度，及
    其於本院准予交保後竟棄保逃亡多年始經緝獲到案接受裁判
    等一切情狀，量處如主文所示之刑，以資懲儆。檢察官雖對
    被告具體求處有期徒刑20年，然毒品危害防制條例第4 條第
    2 項製造第二級毒品（既遂）罪之法定本刑為「無期徒刑或
    七年以上有期徒刑，得併科新臺幣一千萬元以下罰金」，本
    案既經認定未達既遂程度，適用刑法第25條第2 項及毒品危
    害防制條例第17條第2 項規定遞予減輕其刑之結果，本院認
    檢察官求處之上開刑度實屬過重，以量處如主文所示之刑，
    已足適當評價其犯行，附此敘明。
  (七)沒收部分：
    (1)按毒品危害防制條例第18條第1 項前段規定應予沒收銷燬
      之毒品，以經查獲之第一、二級毒品為限。前開之毒品，
      勢須符合毒品危害防製條例第2 條所定具有成癮性、濫用
      性及對社會危害性之要件。而同條例第19條第1 項所定「
      供犯罪所用或因犯罪所得之物」，係指犯第4 條至第9 條
      、第12條、第13條或第14條第1 項、第2 項之罪所用或所
      得之物，不包括毒品本身在內。又違禁物，不問屬於犯罪
      行為人與否，沒收之，刑法第38條第1 項第1 款、第2 項
      定有明文。
    (2)扣案如附表壹、貳之物，經本院函詢結果：如附表貳編號
      一至五二所示之物（即臺灣基隆地方法院檢察署93年度證
      保管字第809 號保管之物），業經臺灣基隆地方法院檢察
      署檢察官於98年3 月17日簽發扣押（沒收）物品處分命令
      ，於同年5 月19日執行銷燬，而如附表壹編號一至十一所
      示之物（即臺灣基隆地方法院檢察署93年度證保管字第10
      07號保管之物）仍保管於贓證物庫等情，有臺灣基隆地方
      法院檢察署99年10月20日基檢達甲97執從1400字第024833
      號函文附卷足查（本院卷第81至94頁），足認附表貳編號
      一至五二所示之物均已不存在，此部分無庸再審酌是否宣
      告沒收。扣案如附表壹編號六至十所示內含甲基安非他命
      成分之棕色晶體，及如附表壹編號十一所示內含甲基安非
      他命成分之黑色液體，均非毒品危害防制條例第2 條第 2
      項第2 款所定具有成癮性、濫用性及對社會危害性之第二
      級毒品，無從依同條例第18條第1 項前段規定諭知沒收銷
      燬，然該等物品極易經加工成為第二級毒品，應認係屬不
      受法律保護之違禁物，爰依刑法第38條第1 項第1 款規定
      ，不問屬於被告所有與否，均宣告沒收之。扣案如附表壹
      編號一至四所示之物，均檢出第四級毒品成分，惟尚無證
      據足資顯示係於本案製造過程所產生，應由主管機關查明
      是否「無正當理由而擅自持有」併決定是否沒入銷燬；如
      附表壹編號五所示之物，並未檢出毒品成分，亦難謂係供
      犯罪所用或因犯罪所得之物，本院無從宣告沒收。至於附
      表貳編號五三所示之製造流程表，迄今仍存在，業經本院
      調取全案卷宗（本院93年度重訴字第6 號原卷）查明無誤
      ，前開製造流程表係共同正犯楊榮宗所作，乃共同正犯楊
      榮宗所有供本案犯罪所用之物，本於責任共同原則，爰依
      毒品危害防制條例第19條第1 項規定，於被告所處主刑之
      後，併為沒收之諭知。
據上論斷，應依刑事訴訟法第299 條第1 項前段，（現行）毒品
危害防制條例第4 條第6 項、第2 項、第17條第2 項、第19條第
1 項，刑法第11條、第2 條第1 項但書、第28條、第25條第2 項
、第38條第1 項第1 款，判決如主文。
本案經檢察官李明哲到庭執行職務。
中    華    民    國    99    年    11    月    15    日
                  刑事第三庭  審判長法  官  陳志祥
                                    法  官  邰婉玲
                                    法  官  張婷妮
以上正本證明與原本無異。
如不服本判決應於收受送達後10日內向本院提出上訴書狀，並應
敘述具體理由；其未敘述上訴理由者，應於上訴期間屆滿後20日
內向本院補提理由書(均須按他造當事人之人數附繕本)「切勿逕
送上級法院」。
中    華    民    國    99    年    11    月    15    日
                                    書記官  洪佳如
附錄本案論罪科刑法條
（現行）毒品危害防制條例第4條第2項、第6項
製造、運輸、販賣第二級毒品者，處無期徒刑或七年以上有期徒
刑，得併科新臺幣一千萬元以下罰金。
前五項之未遂犯罰之。
附表壹（即臺灣基隆地方法院檢察署93年度證保管字第1007號保
管之物）：
┌──┬──────────┬─────────────────┬──────────┐
│編號│  送  驗  物  品    │      鑑    定    結    果        │      備    註      │
├──┼──────────┼─────────────────┼──────────┤
│ 一 │白色晶體壹大包      │檢視外觀為白色晶體，略為潮濕。    │驗前毛重884.60公克，│
│    │（第四級毒品即毒品先│檢出第四級毒品即毒品先驅原料甲基麻│實際淨重822.05公克，│
│    │驅原料甲基麻黃）  │黃（Methylephedrine）成分。     │取0.10公克鑑定用罄，│
│    │（鑑驗編號1）       │未檢出甲基安非他命成分。          │驗餘淨重821.95公克。│
├──┼──────────┼─────────────────┼──────────┤
│ 二 │白色晶體壹大包      │檢視外觀為白色晶體。              │驗前毛重879.32公克，│
│    │（第四級毒品即毒品先│檢出第四級毒品即毒品先驅原料甲基麻│實際淨重873.05公克，│
│    │驅原料甲基麻黃）  │黃（Methylephedrine）成分。     │取0.10公克鑑定用罄，│
│    │（鑑驗編號2）       │未檢出甲基安非他命成分。          │驗餘淨重872.95公克。│
├──┼──────────┼─────────────────┼──────────┤
│ 三 │白色晶體壹大包      │檢視外觀為白色晶體。              │驗前毛重416.04公克，│
│    │（第四級毒品即毒品先│檢出第四級毒品即毒品先驅原料甲基麻│實際淨重382.10公克，│
│    │驅原料甲基麻黃）  │黃（Methylephedrine）成分。     │取0.65公克鑑定用罄，│
│    │（鑑驗編號3）       │未檢出甲基安非他命成分。          │驗餘淨重381.45公克。│
├──┼──────────┼─────────────────┼──────────┤
│ 四 │潮濕白色物品壹大包  │檢視外觀為潮濕白色物。            │驗前毛重373.19公克（│
│    │（第四級毒品即毒品先│檢出第四級毒品即毒品先驅原料麻黃│與包裝袋粘黏無法秤其│
│    │驅原料麻黃、甲基麻│（Ephedrine）、甲基麻黃（Methyle│淨重），取 2.0公克鑑│
│    │黃）              │phedrine）成分。                  │定用罄，驗餘含包裝袋│
│    │（鑑驗編號4）       │未檢出甲基安非他命成分。          │毛重371.19公克。    │
├──┼──────────┼─────────────────┼──────────┤
│ 五 │略潮濕棕色物壹中包  │檢視外觀為略潮濕棕色物。          │驗前毛重97.70公克， │
│    │（鑑驗編號5）       │未檢出甲基安非他命成分。          │實際淨重96.40公克， │
│    │                    │                                  │取1.0公克鑑定用罄， │
│    │                    │                                  │驗餘淨重95.40公克。 │
├──┼──────────┼─────────────────┼──────────┤
│ 六 │棕色晶體壹中包      │檢視外觀為棕色晶體。              │驗前毛重38.40公克， │
│    │（甲基安非他命半成品│檢出甲基安非他命成分，純度約98.2％│實際淨重36.59公克， │
│    │）（鑑驗編號6）     │。                                │取0.15公克鑑定用罄，│
│    │                    │                                  │驗餘淨重36.44公克。 │
├──┼──────────┼─────────────────┼──────────┤
│ 七 │棕色晶體壹中包      │檢視外觀為棕色晶體。              │驗前毛重39.09公克， │
│    │（甲基安非他命半成品│檢出甲基安非他命成分。            │實際淨重37.30公克， │
│    │）（鑑驗編號7）     │                                  │取0.02公克鑑定用罄，│
│    │                    │                                  │驗餘淨重37.28公克。 │
├──┼──────────┼─────────────────┼──────────┤
│ 八 │棕色晶體壹中包      │檢視外觀為棕色晶體。              │驗前毛重37.94公克， │
│    │（甲基安非他命半成品│檢出甲基安非他命成分。            │實際淨重36.07公克， │
│    │）（鑑驗編號8）     │                                  │取0.03公克鑑定用罄，│
│    │                    │                                  │驗餘淨重36.04公克。 │
├──┼──────────┼─────────────────┼──────────┤
│ 九 │棕色晶體壹小包      │檢視外觀為棕色晶體。              │驗前毛重4.95公克，實│
│    │（甲基安非他命半成品│檢出甲基安非他命成分。            │際淨重4.28公克，取0.│
│    │）（鑑驗編號9）     │                                  │02公克鑑定用罄，驗餘│
│    │                    │                                  │淨重4.26公克。      │
├──┼──────────┼─────────────────┼──────────┤
│ 十 │棕色晶體壹小包      │檢視外觀為棕色晶體。              │驗前毛重2.93公克，實│
│    │（甲基安非他命半成品│檢出甲基安非他命成分。            │際淨重2.14公克，取0.│
│    │）（鑑驗編號10）    │                                  │03公克鑑定用罄，驗餘│
│    │                    │                                  │淨重2.13公克。      │
├──┼──────────┼─────────────────┼──────────┤
│十一│黑色液體壹桶        │檢視外觀為塑膠桶裝之液體。        │驗前毛重5251.15公克 │
│    │（液態甲基安非他命半│檢出甲基安非他命成分、第四級毒品即│，實際淨重4690.13公 │
│    │成品）（鑑驗編號11）│毒品先驅原料麻黃（Ephedrine）、 │克，取5.01公克鑑定用│
│    │                    │甲基麻黃（Methylephedrine）成分 │罄，驗餘淨重4685.12 │
│    │                    │，甲基安非他命之純度約4.5％。     │公克。              │
└──┴──────────┴─────────────────┴──────────┘
附表貳（編號一至五二為臺灣基隆地方法院檢察署93年度證保管
字第809 號保管之物）：
┌──┬────────────────┬────┐
│編號│  扣   案   物   品   名   稱   │  數量  │
├──┼────────────────┼────┤
│ 一 │甲基安非他命吸食器              │  二組  │
├──┼────────────────┼────┤
│ 二 │注射針筒                        │  一支  │
├──┼────────────────┼────┤
│ 三 │醋酸                            │  五瓶  │
├──┼────────────────┼────┤
│ 四 │氫氧化鈉                        │  九瓶  │
├──┼────────────────┼────┤
│ 五 │丙酮                            │  十瓶  │
├──┼────────────────┼────┤
│ 六 │冰醋酸                          │  二瓶  │
├──┼────────────────┼────┤
│ 七 │藥用酒精                        │  二瓶  │
├──┼────────────────┼────┤
│ 八 │工業酒精                        │  一瓶  │
├──┼────────────────┼────┤
│ 九 │強酸                            │  二瓶  │
├──┼────────────────┼────┤
│ 十 │去除臭味芳香劑                  │  二瓶  │
├──┼────────────────┼────┤
│十一│鹽酸                            │  二瓶  │
├──┼────────────────┼────┤
│十二│硝酸                            │  一瓶  │
├──┼────────────────┼────┤
│十三│乙醚                            │  一瓶  │
├──┼────────────────┼────┤
│十四│醋酸鈉（起訴書誤載為氫酸鈉）    │  一瓶  │
├──┼────────────────┼────┤
│十五│水楊酸                          │  一瓶  │
├──┼────────────────┼────┤
│十六│催化劑（起訴書誤載為分離劑）    │  一瓶  │
├──┼────────────────┼────┤
│十七│鹽                              │  一罐  │
├──┼────────────────┼────┤
│十八│分裝袋                          │  一包  │
├──┼────────────────┼────┤
│十九│攪拌棒                          │  二支  │
├──┼────────────────┼────┤
│二十│咖啡因                          │  一包  │
├──┼────────────────┼────┤
│二一│滴管                            │  二支  │
├──┼────────────────┼────┤
│二二│晾乾毒品紙板                    │  二張  │
├──┼────────────────┼────┤
│二三│研磨機                          │  一臺  │
├──┼────────────────┼────┤
│二四│玻璃量杯                        │  六個  │
├──┼────────────────┼────┤
│二五│瓷器漏斗                        │  一個  │
├──┼────────────────┼────┤
│二六│量匙                            │  二支  │
├──┼────────────────┼────┤
│二七│溫度計                          │  一支  │
├──┼────────────────┼────┤
│二八│磅秤                            │  一臺  │
├──┼────────────────┼────┤
│二九│玻璃漏斗                        │  一個  │
├──┼────────────────┼────┤
│三十│塑膠漏斗                        │  二個  │
├──┼────────────────┼────┤
│三一│抽風馬達                        │  一臺  │
├──┼────────────────┼────┤
│三二│研磨缽杵                        │  一組  │
├──┼────────────────┼────┤
│三三│防震片                          │  九片  │
├──┼────────────────┼────┤
│三四│玻璃量器                        │  一個  │
├──┼────────────────┼────┤
│三五│蒸餾瓶                          │  二個  │
├──┼────────────────┼────┤
│三六│塑膠量杯                        │  四個  │
├──┼────────────────┼────┤
│三七│酒精燈                          │  一個  │
├──┼────────────────┼────┤
│三八│試紙                            │  一盒  │
├──┼────────────────┼────┤
│三九│玻璃蒸餾管                      │  一組  │
├──┼────────────────┼────┤
│四十│鋼杯                            │  三個  │
├──┼────────────────┼────┤
│四一│濾紙                            │  一盒  │
├──┼────────────────┼────┤
│四二│口罩                            │  一盒  │
├──┼────────────────┼────┤
│四三│燒杯固定架                      │  二臺  │
├──┼────────────────┼────┤
│四四│燒鍋                            │  二個  │
├──┼────────────────┼────┤
│四五│過濾網                          │  二個  │
├──┼────────────────┼────┤
│四六│塑膠管                          │  一條  │
├──┼────────────────┼────┤
│四七│電磁爐                          │  一臺  │
├──┼────────────────┼────┤
│四八│裝液態甲基安非他命溶液之鋼杯    │  三組  │
├──┼────────────────┼────┤
│四九│水瓢                            │  一個  │
├──┼────────────────┼────┤
│五十│活性碳                          │  二包  │
├──┼────────────────┼────┤
│五一│水桶                            │  五個  │
├──┼────────────────┼────┤
│五二│瓦斯爐                          │  一臺  │
├──┼────────────────┼────┤
│五三│製造流程表（附於警卷）          │  一紙  │
└──┴────────────────┴────┘

司法院資訊處製作；財團法人民間司法改革基金會備份。
